臺灣花蓮地方法院刑事判決　　　　　　　　　　　　　　九十年度花易字第一五號
　　公　訴　人　臺灣花蓮地方法院檢察署檢察官
　　被　　　告　陳怡靜　女三十歲（民國五十九年五月三十日生）
　　　　　　　　　　　　住花蓮縣○○市○○路○○○巷○號九樓之三

　　　　　　　　　　　　身分證統一編號： Z二二一六三七六七三號
右列被告因違反毒品危害防制條例案件，茲經檢察官聲請以簡易判決處刑（九十年度
毒偵緝字第七七號)及併案請求審理（九十年度毒偵字第五四二號），本院認為不應
以簡易判決處刑，改依通常訴訟程序，本院判決如左：
    主  文
陳怡靜連續施用第一級毒品，累犯，處有期徒刑玖月；又連續施用第二級毒品，累犯
，處有期徒刑柒月。應執行有期徒刑壹年參月。
    事  實
一、陳怡靜前因違反麻醉藥品管理條例案件，經本院判處有期徒刑四月，於八十六年
    六月十九日執行完畢，仍不知悔改，再因違反毒品危害防條例麻案件，經本院於
    八十八年二月二十四日以八十八年度毒聲字第六０號裁定送觀察、勒戒後，認無
    繼續施用畢毒品之傾向，由臺灣花蓮地方法院檢察署檢察官於八十八年六月十一
    日以八十八年度偵字第一五四０號不起訴處分確定。惟陳怡靜仍不知警惕，復再
    因違反毒品危害防制條例案件，經本院於八十九年五月八日以八十九年度毒聲字
    第四七三號裁定令入戒治處所施以強制戒治，再於八十九年五月八日以八十九年
    度訴字第一四三號就前揭犯行判處有期徒刑一年確定。後於八十九年十月十八日
    以八十九年度毒聲字第一０五九號裁定停止戒治，交付保護管束，惟仍於保護管
    束期間，再分基於概括犯意，自九十年一月二十四日三時許，迄同年四月十七日
    約十四時、十五時許，多次在花蓮市○○路○○○巷○號九樓之三、花蓮縣吉安
    鄉自立路等處，多次施用第一級、第二級毒品，分別於九十年一月二十九日九時
    二十分、九十年四月十八日九時三十分許，經臺灣花蓮地方法院檢察署觀護人、
    花蓮縣警察局採取尿液送請鑑定，均呈嗎啡、甲基安非他命陽性反應查知上情。
二、案經臺灣花蓮地方法院觀護人報告檢察官偵查起訴及併案。
    理  由
一、前揭事實業據被告陳怡靜於本院審理時供承不諱，且被告經採取尿液送鑑驗結果
    ，確均呈嗎啡、安非他命陽性反應，有花蓮縣衛生局煙毒尿液檢驗成書、慈濟大
    學濫用藥物檢驗中心檢驗總表各二份在卷可佐，足認被告確有施用第一級、第二
    級毒品之行為。查被告違反毒品危害防條例案件，經本院於八十八年二月二十四
    日以八十八年毒聲字第六０號裁定送觀察、勒戒後，認無繼續施用毒品之傾向，
    由臺灣花蓮地方法院檢察署檢察官於八十八年六月十一日以八十八年度偵字第一
    五四０號不起訴處分確定。惟仍不知警惕，復再因違反毒品危害防制條例案件，
    經本院於八十九年五月八日以八十九年度毒聲字第四七三號裁定令入戒治處所施
    以強制戒治，再於八十九年五月八日以八十九年度訴字第一四三號就前揭犯行判
    處有期徒刑一年確定。後於八十九年十月十八日以八十九年度毒聲字第一０五九
    號裁定停止戒治，交付保護管束再犯本件犯行，有臺灣花蓮地方法院檢察署刑案
    資料查註記錄表及臺灣高等法院被告全國前案紀錄表記載相符，被告犯行事證明
    確，堪以認定。
二、核被告所為，係犯毒品危害防制條例第十條第第一項、第二項之施用第一級、第
    二級毒品罪。而被告非法持有嗎啡、安非他命之低度行為，應為非法施用之高度
    行為所吸收，不另論罪。另被告分別施用第一級、第二級毒品之行為，犯意各別
    、構成要件相間，應分論並罰；再其先後數次分別施用第一級、第二級毒品行為
    ，時間緊接，所犯構成要件相同，顯係基於概括犯意為之，為連續犯，應依刑法
    第五十六條規定以一罪論，並加重其刑；再查被告前因違反麻醉藥管理條例案件
    ，經本院判處有期徒刑四月，於八十六年六月十九日執行完畢，有臺灣高等法院
    被告全國前案紀錄表一在卷可考，五年以內再犯本件有期徒刑以上之罪，為累犯
    ，依刑法第四十七條規定再遞加重其刑。爰審酌被告有毒品前科之素行，施用毒
    品的時間長度、次數，及犯罪後坦承犯行之態度良好等一切情狀，量處如主文所
    示之刑，並定應執行刑。另九十年一月二十四日三時許後迄同年四月十七日約十
    四時、十五時許止之犯行，與起訴部分有連續犯之裁判上一罪關係，為原起訴效
    力所及，既經公訴人併案請求，自得一併審究，附此說明。
據上論斷，應依刑事訴訟法第四百五十三條、第二百九十九條第一項前段，毒品危害
防制條例第十條第一項、第二項，刑法第十一條前段、第五十六條、第五十一條第五
款，罰金罰鍰提高標準條例第一條前段，判決如主文。
本案經檢察官李子春到庭執行職務。
中　　　華　　　民　　　國　　九十　　　年　　　九　　　月　二十一　　　日
                                  臺灣花蓮地方法院刑事庭
　　                               法      官 陳 淑 媛 　　　　
右正本與原本無異
如不服本判決，得於判決書送達之翌日起十日內，以書狀敘述理由，向本庭提出上訴
狀。（應抄附繕本）告訴人或被害人如對於本判決不服者，應具備理由請求檢察官上
訴。其上訴期間之計算係以檢察官收受判決正本之日期為準。　　　　　　　　　　
 
　　　　　　　　　　　　　　　   　法院書記官 李 閔 華
 
中　　華　　民　　　國　　九十　年　　　九　　月　　　　　　二十一　　　日
附錄本判決論罪之法律條文：
毒品危害防制條例第十條第一項　施用一級毒品者，處六月以上五年以下有期徒刑。
　　　　　　　　　　　第二項　施用第二級毒品者，處三年以下有期徒刑。